【裁判字號】    92,訴,489
【裁判日期】    921014
【裁判案由】    給付借款
【裁判全文】
臺灣嘉義地方法院民事判決  九十二年度訴字第四八九號
    原      告  嘉義縣阿里山鄉農會
    法定代理人  甲○○
    訴訟代理人  乙○○
    被      告  戊○○
                丁○○
                丙○○
右列當事人間請求給付借款事件，本院於民國九十二年九月三十日言詞辯論終結而判
決如左：
    主    文
被告應連帶給付原告新台幣（下同）伍拾柒萬肆仟玖佰參拾元，其中肆拾伍萬捌仟肆
佰參拾元，應從民國九十一年十月二十四日起，直到清償日止，按照年息百分之十一
．二五計算的利息，另從九十一年十一月二十五日起，直到清償日止，逾期在六個月
內清償，按前述利率加計百分之十違約金，逾期超過六個月清償，按前述利率加計百
分之二十違約金，被告應連帶給付原告。
其餘拾壹萬陸仟伍佰元，應從九十一年十一月二十日起，直到清償日止，按照年息百
分之十二計算的利息，另從九十一年十二月二十一日起，直到清償日止，逾期在六個
月內清償，按右述利率加計百分之十違約金，逾期超過六個月清償，按右述利率加計
百分之二十違約金，被告應連帶給付原告。
本案訴訟費用由被告連帶負擔。
    事實及理由
壹、原告主張：
  一、被告戊○○在民國八十七年七月二十二日向原告借款六十萬元，並以被告丁○
      ○、丙○○、方義正（已死亡）為連帶保證人，雙方約定借款期限至九十二年
      七月二十二日，利息分別為年息百分之十一．二五及百分之十二計算，本金每
      年還款一次，共分五期付款。借款人逾期清償時，違約金的計算方式為逾期在
      六個月內者，按約定利率加計百分之十，逾期超過六個月的部分，則按約定利
      率加計百分之二十。若未按時清償，根據約定書第五條第一款約定，借款人喪
      失期限利益，全部借款視為到期。
      被告戊○○分別從九十一年十月二十三日、十一月十九日起，即未依約繳納利
      息，原告多次催討，被告均置之不理，尚欠原告五十七萬四千九百三十元。被
      告丁○○、丙○○為本件借款的連帶保證人，依法亦應連帶負責。於是，原告
      根據借款契約與連帶保證法律關係提起本件訴訟，並請求如主文第一項、第二
      項所記載的聲明。
  二、提出借據及授信約定書各一份（都是影本），作為證明。
貳、被告均抗辯無法一次清償，而請求駁回原告訴訟。
參、本院判斷：
  一、原告主張的事實，有原告提出借據及授信約定書各一份附卷證明，被告三人均
      未爭執，依照民事訴訟法第二八０條第一項前段規定：「當事人對於他造主張
      之事實，於言詞辯論時不爭執者，視同自認」，故原告的主張可以認定真實而
      被本院採信。
  二、被告戊○○未按時還款，依據約定書第五條第一款約定，全部借款視同到期，
      被告丁○○、丙○○為連帶保證人，因此，原告根據借款契約與連帶保證法律
      關係，請求被告三人連帶給付主文第一項、第二項所記載的金額、遲延利息及
      違約金，具有法律上理由，應該准許原告請求。
肆、訴訟費用負擔的依據，依照民事訴訟法第八十五條第二項，判決如主文。
中      華      民      國      九十二    年      十    月      十四    日
                                  臺灣嘉義地方法院民事第二庭
                                      法  官  甘  大  空
右為正本係照原本作成
如對本判決上訴應於送達後二十日內向本院提出上訴狀
中      華      民      國      九十二    年      十    月      十四    日
                                      書記官  蕭  琪  男


司法院資訊處製作；財團法人民間司法改革基金會備份。
